臺灣彰化地方法院民事判決　　　　　　　91年度訴字第930號
　　原　　　告　甲壬
　　　　　　　　Ｎ○○
　　　　　　　　甲丙○
　　　　　　　　ｆ○○
　　　　　　　　甲子○
　　　　　　　　Ｊ○○
　　　　　　　　Ｐ○○
　　　　　　　　丑○○
　　　　　　　　甲Ｅ○
　　　　　　　　甲Ａ○
　　　　　　　　甲地○
　　　　　　　　ｅ○
　　　　　　　　丙○○
　　　　　　　　戌○○
　　上列十四人
　　之共同訴訟
　　代理人　　　蔡譯智律師
　　複代理人　　甲Ｒ○　　住台.
　　　　　　　　甲Ｙ○　　住台.
　　　　　　　　ｈ○○　　住台.
　　　　　　　　徐永城律師
　　被　　　告　甲Ｊ○　　住桃.
　　　　　　　　乙○○　　住桃.
　　上列二人之
　　共　　 同
　　訴訟代理人　甲Ｑ○　　住彰.
　　　　　　　　　　　　　　巷.
　　被　　　告　Ｈ○○○　住彰.
　　上　一　人
　　訴訟代理人　Ｏ○○　　住同.
　　被　　　告　甲申○　　住彰.
　　　　　　　　甲Ｍ○　　住彰.
　　　　　　　　宇○○　　住彰.
　　　　　　　　未○　　　住同.
　　　　　　　　午○○　　住同.
　　　　　　　　卯○○　　住彰.
　　　　　　　　亥○○　　住彰.
　　　　　　　　辰○○　　住彰.
　　　　　　　　巳○○　　住彰.
　　　　　　　　辛○即杜）.
　　　　　　　　酉○○　　住彰.
　　　　　　　　Ｑ○○　　住彰.
　　　　　　　　ｉ○　　　住彰.
　　　　　　　　甲卯○　　住苗.
　　　　　　　　甲辰○　　住苗.
　　　　　　　　ｙ○○　　住彰.
　　　　　　　　甲巳○　　住彰.
　　　　　　　　甲Ｐ○　　住彰.
　　　　　　　　甲Ｌ　　　住彰.
　　　　　　　　甲丁　　　住桃.
　　　　　　　　黃祺籐　　住彰.
　　　　　　　　甲天○　　住同.
　　　　　　　　ｒ○○　　住彰.
　　　　　　　　寅○○　　住彰.
　　　　　　　　ｏ○○　　住彰.
　　　　　　　　ｖ○○　　住彰.
　　　　　　　　甲Ｓ兼即劉壽.
　　　　　　　　甲Ｖ○即劉壽.
　　　　　　　　甲Ｔ即劉壽林.
　　　　　　　　甲Ｕ即劉壽林.
　　　　　　　　甲Ｗ○即劉壽.
　　　　　　　　甲Ｘ○即劉壽.
　　　　　　　　甲玄　　　住彰.
　　　　　　　　ｄ○○　　住彰.
　　　　　　　　甲Ｂ○　　住彰.
　　　　　　　　Ｉ○○　　住彰.
　　　　　　　　ａ○○　　住彰.
　　　　　　　　Ｙ○○　　住彰.
　　　　　　　　ｓ○○　　住彰.
　　　　　　　　ｚ○○　　住彰.
　　　　　　　　Ｒ○○　　住台.
　　　　　　　　ｑ○○　　住彰.
　　　　　　　　ｃ○○　　住同.
　　　　　　　　甲己○　　住彰.
　　　　　　　　ｗ○○　　住台北市○○區○○路四段二○四
　　兼上一人之
　　訴訟代理人　甲Ｄ○○○○○.
　　　　　　　　　　　　　住彰.
　　被　　　告　甲黃傳　　住桃.
　　　　　　　　Ｂ○○　　住台.
　　　　　　　　Ｄ○○　　住彰.
　　　　　　　　Ａ○○　　住彰.
　　　　　　　　Ｃ○○　　住彰.
　　　　　　　　Ｅ○○○　住彰.
　　　　　　　　甲Ｏ○　　住彰.
　　　　　　　　甲宇○　　住彰.
　　　　　　　　甲乙○　　住台北縣板橋市○○里○○路○段
　　　　　　　　Ｓ○○　　住彰.
　　　　　　　　甲丑○　　住彰.
　　　　　　　　甲戊○　　住台北縣泰山鄉○○村○○路○段
　　　　　　　　甲庚○　　住彰.
　　　　　　　　Ｘ○○　　住雲.
　　　　　　　　甲寅○　　住彰.
　　　　　　　　天○○　　住彰.
　　　　　　　　子○○　　住彰.
　　　　　　　　Ｕ○○　　住彰.
　　　　　　　　ｎ○○　　住彰.
　　　　　　　　ｐ○○　　住彰.
　　　　　　　　ｍ○○　　住同.
　　　　　　　　甲辛○　　住彰.
　　　　　　　　Ｗ○○　　住彰.
　　　　　　　　壬○○　　住彰.
　　　　　　　　甲Ｈ○　　住彰.
　　　　　　　　甲亥○　　住彰.
　　　　　　　　Ｇ○○　　住彰.
　　　　　　　　甲戌○　　住桃.
　　　　　　　　Ｆ○○　　住彰.
　　　　　　　　玄○○○　住高.
　　　　　　　　甲Ｌ芬　　住屏.
　　　　　　　　甲甲○　　住屏.
　　　　　　　　地○○　　住彰.
　　　　　　　　宙○○　　住彰.
　　　　　　　　申○○　　住彰.
　　　　　　　　ｘ○○　　住彰.
　　　　　　　　ｇ○○　　住彰.
　　　　　　　　甲Ｚ○　　住高.
　　　　　　　　ｋ○○　　住彰.
　　　　　　　　ｊ○○　　住台.
　　　　　　　　癸○○　　住彰.
　　　　　　　　戊○○　　住彰.
　　　　　　　　丁○○　　住同.
　　　　　　　　己○○　　住彰.
　　　　　　　　林來蔭　　住彰.
　　　　　　　　Ｚ○○　　住台北縣中和市○○路一五九巷六
　　　　　　　　庚○　　　住彰.
　　　　　　　　Ｔ○○　　住彰.
　　　　　　　　Ｋ○○兼即陳.
　　　　　　　　Ｍ○○即陳亮.
　　　　　　　　　　　　　　五.
　　　　　　　　Ｌ○○即陳亮.
　　　　　　　　甲宙○　　住彰.
　　　　　　　　　　　　　　一.
　　　　　　　　甲Ｇ○　　住彰.
　　　　　　　　甲Ｋ○即黃水.
　　　　　　　　　　　　　　住.
　　　　　　　　甲Ｆ○　　住高.
　　　　　　　　ｔ○○　　住彰.
　　　　　　　　甲Ｎ○○　住屏.
　　　　　　　　Ｖ○○　　住屏.
　　　　　　 　 甲Ｉ○即黃.
　　　　　　　　　　　　　　四.
　　　　　　 　 甲癸○即黃.
　　　　　　　　　　　　　　二.
　　　　　　 　 甲Ｃ○即黃.
　　　　　　　　　　　　　　四.
　　　　　　 　 甲午○即黃.
　　　　　　　　　　　　　　四.
　　　　　　 　 甲○○即黃.
　　　　　　　　　　　　　　巷.
　　　　　　 　 黃○○即黃.
　　　　　　　　　　　　　　三.
　　　　　　 　 甲黃即黃清.
　　　　　　　　　　　　　　二.
　　　　　　 　 ｕ○○即黃.
　　　　　　　　　　　　　　路.
　　　　　　 　 ｂ○○即黃.
　　　　　　　　　　　　　　路.
　　　　　　 　 ｌ○○即黃.
　　　　　　　　　　　　　　路.
　　　　　　 　 甲未○即黃.
　　　　　　　　　　　　　　南.
上列當事人間請求分割共有物事件，本院於民國九十四年九月二
十一日言詞辯論終結，判決如下：
    主      文
被告宇○○、未○、午○○、卯○○、亥○○、辰○○、杜秋鶯
應就其被繼承人杜萬傳所有坐落彰化縣和美鎮○○段第一００四
地號、地目建、面積一二０三一平方公尺土地之應有部分一百二
十分之二，辦理繼承登記。
被告ｉ○、甲卯○、甲Ｊ○、甲辰○、ｙ○○、乙○○、甲Ｐ○
、甲Ｌ、甲丁應就其被繼承人黃金寬所有坐落彰化縣和美鎮○○
段第一００三地號、地目建、面積二一四七平方公尺土地之應有
部分九十分之一，同段第一００四地號、地目建、面積一二０三
一平方公尺土地之應有部分六十分之一，及同段第一００五地號
、地目養、面積一五九八平方公尺土地之應有部分九十分之一辦
理繼承登記。
被告ａ○○、Ｙ○○、ｓ○○、ｚ○○、Ｒ○○、ｑ○○、ｃ○
○、甲己○、黃嘉慧、ｗ○○、甲黃傳、Ｂ○○、Ｄ○○、Ａ○
○、Ｃ○○、Ｅ○○○、甲Ｏ○應就其被繼承人黃火接所有坐落
彰化縣和美鎮○○段第一００四地號、地目建、面積一二０三一
平方公尺土地之應有部分五百四十分之十三辦理繼承登記。
被告甲Ｎ○○、甲戌○、Ｖ○○、玄○○○、甲Ｌ芬應就其被繼
承人黃忠南所有坐落彰化縣和美鎮○○段第一００四地號、地目
建、面積一二０三一平方公尺土地之應有部分五千四百分之四五
辦理繼承登記。
被告甲Ｉ○、甲癸○、甲Ｃ○、甲午○、甲○○、黃○○、甲黃
、ｕ○○、ｂ○○、ｌ○○、甲未○應就其被繼承人黃清所有坐
落彰化縣和美鎮○○段第一００三地號、地目建、面積二一四七
平方公尺土地之應有部分九十分之一，同段第一００四地號、地
目建、面積一二０三一平方公尺土地之應有部分六十分之一，及
同段第一００五地號、地目養、面積一五九八平方公尺土地之應
有部分九十分之一辦理繼承登記。
兩造共有坐落彰化縣和美鎮○○段第一００三地號土地之分割方
法：如附圖所示編號Ｄ１１７部分面積一０八平方公尺，分歸由
附表一所示原所有人按原應有部分比例共同取得，供道路通行之
用；編號Ｄ１０１部分面積一０平方公尺分歸由被告ｉ○、甲卯
○、甲Ｊ○、甲辰○、ｙ○○、乙○○、甲Ｐ○、甲Ｌ、甲丁公
共同有取得；編號Ｄ１０２部分面積一０平方公尺分歸由被告甲
Ｉ○、甲癸○、甲Ｃ○、甲午○、甲○○、黃○○、甲黃、ｕ○
○、ｂ○○、ｌ○○、甲未○公同共有取得；其餘各部分之取得
人如附圖所載。
兩造共有坐落彰化縣和美鎮○○段第一００四地號土地之分割方
法：如附圖所示編號Ｄ部分面積五三一平方公尺、編號Ｄ６８部
分面積四五平方公尺、編號Ｄ８４部分面積一０五０平方公尺、
編號Ｄ８５部分面積三五五平方公尺分歸由附表一所示原所有人
按原應有部分比例共同取得，除編號Ｄ６８部分供作廟地使用外
，餘編號Ｄ、Ｄ８４、Ｄ８５部分均供道路通行之用；編號Ｄ２
９部分面積一八０平方公尺分歸由被告甲Ｉ○、甲癸○、甲Ｃ○
、甲午○、甲○○、黃○○、甲黃、ｕ○○、ｂ○○、ｌ○○、
甲未○公同共有取得；編號Ｄ３２部分面積八０平方公尺分歸被
告甲Ｎ○○、甲戌○、Ｖ○○、玄○○○、甲Ｌ芬公同共有取得
；編號Ｄ３５部分面積一九四平方公尺分歸被告ａ○○、Ｙ○○
、ｓ○○、ｚ○○、Ｒ○○、ｑ○○、ｃ○○、甲己○、黃嘉慧
、ｗ○○、甲黃傳、Ｂ○○、Ｄ○○、Ａ○○、Ｃ○○、Ｅ○○
○、甲Ｏ○公同共有取得；編號Ｄ４３部分面積一四七平方公尺
分歸被告宇○○、未○、午○○、卯○○、亥○○、辰○○、杜
秋鶯公同共有取得；編號Ｄ４４部分面積一七九平方公尺分歸被
告ｉ○、甲卯○、甲Ｊ○、甲辰○、ｙ○○、乙○○、甲Ｐ○、
甲Ｌ、甲丁公同共有取得；其餘各部分之取得人如附圖所載。
兩造共有坐落彰化縣和美鎮○○段第一００五地號土地之分割方
法：如附圖所示編號Ｄ１５２部分面積二二八平方公尺分歸由附
表一所示原所有人按原應有部分比例共同取得，供道路通行之用
；編號Ｄ１２８部分面積六平方公尺分歸被告ｉ○、甲卯○、甲
Ｊ○、甲辰○、ｙ○○、乙○○、甲Ｐ○、甲Ｌ、甲丁公同共有
取得；編號Ｄ１２９部分面積六平方公尺分歸被告甲Ｉ○、甲癸
○、甲Ｃ○、甲午○、甲○○、黃○○、甲黃、ｕ○○、ｂ○○
、ｌ○○、甲未○公同共有取得，其餘各部分之取得人如附圖所
載。
兩造應依附表二所示金額，互為補償。
訴訟費用由兩造按附表一所示比例負擔。
    事      實
甲、原告方面：
  一、聲明：請求判如主文第一項至第八項所示。訴訟費用由兩
      造按應有部分比例負擔。
  二、陳述：
    (一)緣坐落彰化縣和美鎮○○段第一００三地號（以下簡稱系
      爭一００三地號土地）、地目建、面積二一四七平方公尺
      土地，為原告戌○○及被告劉壽林（於民國【下同】九十
      二年九月八日死亡，其繼承人即被告甲Ｓ、甲Ｖ○、甲Ｔ
      、甲Ｕ、甲Ｗ○、甲Ｘ○，已就劉壽林之應有部分辦理繼
      承登記完畢）、辛○（即杜，下同）、黃金寬（於九十
      一年四月二十三日死亡，其繼承人即被告ｉ○、甲卯○、
      甲Ｊ○、甲辰○、ｙ○○、乙○○、甲Ｐ○、甲Ｌ、甲丁
      ）、黃清（於九十三年四月十日死亡，其繼承人即被告甲
      Ｉ○、甲癸○、甲Ｃ○、甲午○、甲○○、黃○○、甲黃
      、ｕ○○、ｂ○○、ｌ○○、甲未○）、黃祺籐、天○○
      、子○○、ｎ○○、ｐ○○、ｍ○○、甲辛○、甲Ｈ○、
      地○○、林來蔭、Ｚ○○、庚○、陳亮（於九十二年十一
      月二十六日死亡，其繼承人即被告Ｋ○○、Ｍ○○、Ｌ○
      ○，已就陳亮之應有部分辦理繼承登記完畢）、Ｔ○○、
      Ｋ○○、甲宙○、甲Ｇ○、Ｈ○○○、甲Ｆ○共有；同段
      第一００四地號（以下簡稱系爭一００四地號土地）、地
      目建、面積一二０三一平方公尺土地，為原告甲壬等十四
      人及被告劉壽林（於九十二年九月八日死亡，其繼承人即
      被告甲Ｓ、甲Ｖ○、甲Ｔ、甲Ｕ、甲Ｗ○、甲Ｘ○，已就
      劉壽林之應有部分辦理繼承登記完畢）、甲巳○、黃水溝
      （於九十二年四月十二日死亡，其繼承人即被告甲Ｋ○，
      已就黃水溝之應有部分辦理繼承登記完畢）、甲申○、甲
      Ｍ○、杜萬傳（於八十七年九月十七日死亡，其繼承人即
      宇○○、未○、午○○、卯○○、亥○○、辰○○、杜秋
      鶯）、辛○、酉○○、Ｑ○○、黃金寬（於九十一年四月
      二十三日死亡，其繼承人即被告ｉ○、甲卯○、甲Ｊ○、
      甲辰○、ｙ○○、乙○○、甲Ｐ○、甲Ｌ、甲丁）、黃清
      （於九十三年四月十日死亡，其繼承人即被告甲Ｉ○、甲
      癸○、甲Ｃ○、甲午○、甲○○、黃○○、甲黃、ｕ○○
      、ｂ○○、ｌ○○、甲未○）、黃祺籐、甲天○、ｒ○○
      、寅○○、ｏ○○、ｔ○○（其被繼承人王耀勳於九十一
      年七月二十六日死亡，已就原為王耀勳之應有部分辦理繼
      承登記完畢）、甲Ｓ、甲玄、ｄ○○、甲Ｂ○、Ｉ○○、
      黃火接（於八十四年三月二日死亡，其繼承人即被告ａ○
      ○、Ｙ○○、ｓ○○、ｚ○○、Ｒ○○、ｑ○○、ｃ○○
      、甲己○、黃嘉慧【即黃雅琦，下同】、ｗ○○、甲黃傳
      、Ｂ○○、Ｄ○○、Ａ○○、Ｃ○○、Ｅ○○○、甲Ｏ○
      ）、甲宇○、甲乙○、Ｓ○○、甲丑○、甲戊○、甲庚○
      、Ｘ○○、甲寅○、天○○、子○○、Ｕ○○、ｎ○○、
      ｐ○○、ｍ○○、甲辛○、Ｗ○○、壬○○、甲Ｈ○、甲
      亥○、黃忠南（於九十一年五月二十八日死亡，其繼承人
      即被告甲Ｎ○○、甲戌○、Ｖ○○、玄○○○、甲Ｌ芬）
      、甲甲○、地○○、宙○○、申○○、ｘ○○、ｇ○○、
      甲Ｚ○、ｋ○○、ｊ○○、癸○○、戊○○、丁○○、己
      ○○、林來蔭、Ｚ○○共有；及同段第一００五號（以下
      簡稱系爭一００五地號土地）、地目養（起訴狀誤載為「
      建」）、面積一五九八平方公尺土地，為原告Ｊ○○、林
      朝全及被告劉壽林（於九十二年九月八日死亡，其繼承人
      即被告甲Ｓ、甲Ｖ○、甲Ｔ、甲Ｕ、甲Ｗ○、甲Ｘ○，已
      就劉壽林之應有部分辦理繼承登記完畢）、辛○、黃金寬
      （於九十一年四月二十三日死亡，其繼承人即被告ｉ○、
      甲卯○、甲Ｊ○、甲辰○、ｙ○○、乙○○、甲Ｐ○、甲
      Ｌ、甲丁、甲Ｉ○、甲癸○、甲Ｃ○、甲午○、甲○○、
      黃○○、甲黃、ｕ○○、ｂ○○、ｌ○○、甲未○）、黃
      祺籐、天○○、子○○、Ｕ○○、ｎ○○、ｐ○○、ｍ○
      ○、甲辛○、地○○、林來蔭、庚○、陳亮（於九十二年
      十一月二十六日死亡，其繼承人即被告Ｋ○○、Ｍ○○、
      Ｌ○○，已就陳亮之應有部分辦理繼承登記完畢）、Ｔ○
      ○、Ｋ○○、甲宙○、甲Ｇ○、Ｈ○○○、甲Ｆ○、ｖ○
      ○、Ｇ○○、Ｆ○○共有，各共有人應有部分如附表一所
      示；其中杜萬傳雖於八十七年九月十七日死亡，其應有部
      分由其繼承人即被告宇○○、未○、午○○、卯○○、亥
      ○○、辰○○、杜秋鶯公同共有；又黃火接於八十四年三
      月二日死亡，其應有部分由其繼承人即被告ａ○○、Ｙ○
      ○、ｓ○○、ｚ○○、Ｒ○○、ｑ○○、ｃ○○、甲己○
      、黃嘉慧、ｗ○○、甲黃傳、Ｂ○○、Ｄ○○、Ａ○○、
      Ｃ○○、Ｅ○○○、甲Ｏ○、公同共有；黃忠南於九十一
      年五月二十八日死亡，其應有部分由其繼承人即被告甲Ｎ
      ○○、甲戌○、Ｖ○○、玄○○○、甲Ｌ芬公同共有；黃
      金寬於九十一年四月二十三日死亡，其應有部分由其繼承
      人即被告ｉ○、甲卯○、甲Ｊ○、甲辰○、ｙ○○、乙○
      ○、甲Ｐ○、甲Ｌ、甲丁公同共有；黃清於九十三年四月
      十日死亡，其應有部分由其繼承人即被告甲Ｉ○、甲癸○
      、甲Ｃ○、甲午○、甲○○、黃○○、甲黃、ｕ○○、ｂ
      ○○、ｌ○○、甲未○公同共有；然杜萬傳、黃火接、黃
      忠南、黃金寬、黃清上開繼承人均怠於辦理繼承登記，茲
      為訴請分割系爭三筆土地，一併請鈞院判令各繼承人辦理
      繼承登記；而兩造間並無民法第八百二十三條所定不能分
      割之情形，惟因系爭三筆土地共有人數眾多，且對於分割
      方式歧見甚大，屢次協調均不得要領，故原告爰依民法第
      八百二十三條第一項、第八百二十四條第二項之規定，訴
      請裁判分割。
    (二)如主文第六、七、八項所示附圖分割案（即彰化縣和美地
      政事務所九十四年六月二十日和地二字第０九四０００二
      五一一號函附更正後九十三年十一月二十三日複丈成果圖
      ），係屬系爭三筆土地單獨分割之方案，此方案儘量保留
      共有人現有使用建物，並留設與和美鎮○○路相連之私設
      道路（即如上開複丈成果圖編號Ｄ８４、Ｄ８５、Ｄ１５
      ２、Ｄ１１７）供連接建築線，俾使系爭土地發揮最大利
      用價值。至於同上開複丈成果圖編號Ｄ１３９、１４０、
      １４１部分土地雖形成袋地、畸零地，然取得上開部分土
      地之共有人原則上已同意日後將該土地出賣予與其地相鄰
      之編號Ｄ７３之取得人Ｗ○○。
  三、證據：提出土地登記謄本、地籍圖謄本、繼承系統表、戶
      籍謄本、戶籍登記簿謄本、土地登記異動索引、同意書等
      件為證，並聲請履勘現場。
乙、被告方面：
  一、被告Ｔ○○部分：
    (一)聲明：求為適當判決。
    (二)陳述：同意分割，惟我現在使用位置不在這裡，我們有三
      合院在系爭土地上，我是大房部分，如果因本件分割而需
      拆除，我願意拆；依照我的持分分割，即可接受，但是如
      果分得面積不足而有補償，鑑價報告書所載補償金額太少
      。對彰化縣和美地政事務所九十四年六月二十日函所附土
      地複丈成果圖無意見。
  二、被告ｄ○○部分：
    (一)聲明：求為適當判決。
    (二)陳述：同意分割，並對鑑價結果及彰化縣和美地政事務所
      九十四年六月二十日函所附土地複丈成果圖無意見；惟希
      望能保留登記在被告名義下已二十幾年之建物。
  三、被告甲Ｐ○、ｏ○○、乙○○部分：僅於準備程序時到場
  　　表示同意分割，惟未於最後言詞辯論期日到場。
　四、被告Ｈ○○○、甲己○、黃嘉慧、ｗ○○部分：於準備程
      序到場為如下聲明及陳述，惟未於最後言詞辯論期日到場
      。
    (一)聲明：求為適當判決。
    (二)陳述：
　　　1.被告Ｈ○○○稱：同意分割，但希望九十三年十一月二
  　　　十三日複丈成果圖編號Ｄ一四五能與Ｄ一一六對調。
　　　2.被告甲己○、黃嘉慧、ｗ○○均稱：同意分割，且對九
  　　　十三年十一月二十三日複丈成果圖無意見。
  五、被告甲Ｊ○、甲辰○、ｙ○○、甲Ｈ○、Ｉ○○部分：僅
      於履勘現場時到場表示同意分割，惟未於最後言詞辯論期
      日到場。
  六、被告甲Ｓ、甲Ｖ○、甲Ｔ、甲Ｕ、甲Ｗ○、甲Ｘ○、甲Ｌ
      、甲丁、甲Ｉ○、甲癸○、甲Ｃ○、甲午○、甲○○、黃
      ○○、甲黃、ｕ○○、ｂ○○、ｌ○○、甲未○、黃祺籐
      、庚○、Ｋ○○、Ｍ○○、Ｌ○○、甲宙○、甲Ｇ○、甲
      Ｆ○、甲巳○、甲Ｋ○、甲申○、甲Ｍ○、宇○○、未○
      、午○○、卯○○、亥○○、辰○○、杜秋鶯、辛○、酉
      ○○、Ｑ○○、ｉ○、甲卯○、甲天○、ｒ○○、寅○○
      、ｔ○○、甲玄、甲Ｂ○、ａ○○、Ｙ○○、ｓ○○、ｚ
      ○○、Ｒ○○、ｑ○○、ｃ○○、甲黃傳、Ｂ○○、Ｄ○
      ○、Ａ○○、Ｃ○○、Ｅ○○○、甲Ｏ○、甲宇○、甲乙
      ○、Ｓ○○、甲丑○、甲戊○、甲庚○、Ｘ○○、甲寅○
      、天○○、子○○、Ｕ○○、ｎ○○、ｐ○○、ｍ○○、
      甲辛○、Ｗ○○、壬○○、甲亥○、甲Ｎ○○、甲戌○、
      Ｖ○○、玄○○○、甲Ｌ芬、甲甲○、地○○、宙○○、
      申○○、ｘ○○、ｇ○○、甲Ｚ○、ｋ○○、ｊ○○、癸
      ○○、戊○○、丁○○、己○○、林來蔭、Ｚ○○、ｖ○
      ○、Ｇ○○、Ｆ○○部分：未於準備程序期日或言詞辯論
      期日到場，亦未提出任何聲明或陳述。
丙、本院依原告聲請囑託彰化縣和美地政事務所指派測量員會同
    本院及兩造勘測系爭共有土地，並繪製複丈成果圖到院，復
    依原告聲請囑託政揚不動產鑑定有限公司鑑定分割後各筆土
    地之價格及兩造分割後應互為找補之金額並製成各共有人互
    相找補金額配賦表。
    理      由
壹、程序方面：
一、原告於九十一年八月五日提起本件訴訟後，被告劉壽林於九
    十二年九月八日死亡，被告黃清於九十三年四月十日死亡，
    被告陳亮於九十二年十一月二十六日死亡，被告黃水溝於九
    十二年四月十二日死亡，原告具狀聲明由被告劉壽林之繼承
    人（即被告甲Ｓ、甲Ｖ○、甲Ｔ、甲Ｕ、甲Ｗ○、甲Ｘ○）
    、被告黃清之繼承人（即被告甲Ｉ○、甲癸○、甲Ｃ○、甲
    午○、甲○○、黃○○、甲黃、ｕ○○、ｂ○○、ｌ○○、
    甲未○）、被告陳亮之繼承人（即被告Ｋ○○、Ｍ○○、Ｌ
    ○○）、被告黃水溝之繼承人即被告甲Ｋ○承受訴訟，並提
    出戶籍謄本、繼承系統表為證，經核與民事訴訟法第一百六
    十八條、第一百七十五條第二項並無不合，應予准許。
二、被告均經合法通知，除被告ｄ○○、Ｔ○○到庭辯論外，餘
    均無正當理由未於最後言詞辯論期日到場，核無民事訴訟法
    第三百八十六條各款所列情形，爰依原告之聲請，由其一造
    辯論而為判決。
貳、得心證之理由：
一、按分割共有物，性質上為處分行為，依民法第七百五十九條
    規定，共有不動產之共有人中有人死亡時，於其繼承人未為
    繼承登記以前，固不得分割共有物；惟於分割共有物訴訟中
    ，原告請求該共有人之繼承人辦理繼承登記，並合併對該共
    有人之繼承人及其他共有人為分割共有物之請求，不但符合
    訴訟經濟原則，亦與民法第七百五十九條及強制執行法第一
    百三十條規定之旨趣無違（最高法院六十九年臺上字第一○
    一二號判例意旨參照）。經查杜萬傳雖於八十七年九月十七
    日死亡，其應有部分由其繼承人即被告宇○○、未○、午○
    ○、卯○○、亥○○、辰○○、杜秋鶯公同共有；又黃火接
    於八十四年三月二日死亡，其應有部分由其繼承人即被告ａ
    ○○、Ｙ○○、ｓ○○、ｚ○○、Ｒ○○、ｑ○○、ｃ○○
    、甲己○、黃嘉慧、ｗ○○、甲黃傳、Ｂ○○、Ｄ○○、Ａ
    ○○、Ｃ○○、Ｅ○○○、甲Ｏ○公同共有；黃忠南於九十
    一年五月二十八日死亡，其應有部分由其繼承人即被告甲Ｎ
    ○○、甲戌○、Ｖ○○、玄○○○、甲Ｌ芬公同共有；黃金
    寬於九十一年四月二十三日死亡，其應有部分由其繼承人即
    被告ｉ○、甲卯○、甲Ｊ○、甲辰○、ｙ○○、乙○○、甲
    Ｐ○、甲Ｌ、甲丁公同共有；黃清於九十三年四月十日死亡
    ，其應有部分由其繼承人即被告甲Ｉ○、甲癸○、甲Ｃ○、
    甲午○、甲○○、黃○○、甲黃、ｕ○○、ｂ○○、ｌ○○
    、甲未○公同共有，然杜萬傳、黃火接、黃忠南、黃金寬、
    黃清上開繼承人均怠於辦理繼承登記等情，有原告提出繼承
    系統表、各該繼承人之戶籍謄本、土地登記謄本在卷可憑，
    是原告於本件分割共有物之訴，合併訴請上述被告應各就其
    被繼承人杜萬傳、黃火接、黃忠南、黃金寬、黃清所遺留之
    土地應有部分，辦理繼承登記，即屬有據，應予准許，並判
    如主文第一至第五項所示。
二、原告主張如附表一所示系爭三筆土地為兩造所共有，各共有
    人之應有部分各如附表一所示，兩造就該筆土地未訂立不分
    割特約，且依其使用目的，亦無不能分割之情形，但未能達
    成分割協議等情，已據其提出土地登記簿謄本、地籍圖等件
    為證，堪信為真實。按共有物除因物之使用目的不能分割或
    共有人間契約訂有不分割之期限者外，各共有人得隨時請求
    分割共有物；再共有物分割之方法，共有人不能協議決定者
    ，法院得因任何共有人之聲請，以原物分配或變價以價金分
    配之，民法第八百二十三條第一項及第八百二十四條第二項
    規定甚明。是附表一所示之二筆土地既合於判決分割之要件
    ，原告本於土地共有人之分割請求權，訴請判決分割，於法
    自屬有據。
三、按共有人因共有物分割之方法不能協議決定，而提起分割共
    有物之訴，應由法院斟酌共有物之性質、共有人之意願、全
    體共有人之利益、經濟效用等因素，秉持公平原則，而為適
    當之分配。經查系爭三筆土地地界相連，地形約呈不規則狹
    長形，有和美鎮○○路自系爭三筆土地東南側經南側、西側
    沿伸至北側，其上有共有人分別建造磚造、加強磚造、鋼筋
    混凝土造房屋、廟宇使用，地上物分布位置及結構如彰化縣
    和美地政事務所複丈日期九十二年四月十日之複丈成果圖所
    示等情，業據本院囑託該地政事務所指派測量人員會同勘驗
    屬實，並製有勘驗筆錄及該地政事務所之複丈成果圖可稽。
    本院審酌：系爭三筆土地地界相連，均屬鄉村區乙種建築用
    地，其上並有共有人建造為數眾多之建物使用，雖因各筆土
    地所有人及應有部分比例不盡相同，無法合併分割，但仍以
    三筆土地單獨原物分割為宜。而附圖所示之分割方案，與共
    有人原使用土地之狀況大致相符，各共有人所分得之土地亦
    尚稱方正，便於利用，並留有如附圖編號Ｄ、Ｄ８４、Ｄ８
    ５、Ｄ１１７、Ｄ１５２之道路方便出入及對外聯絡，不但
    顧及多數共有人之意願，亦於分割後可發揮地利，是本院審
    酌系爭土地之性質與形狀、共有人之意願、全體共有人之利
    益、對外通行之需求等一切情狀，認為應以附圖所示方法分
    割最為適當。
四、次按法院裁判分割共有物，除應斟酌各共有人之利害關係及
    共有物之性質外，尚應斟酌共有物之價格、經濟效用以及全
    體共有人之利益等公平決之，倘共有人中有不能按其應有部
    分受分配，或所受分配之不動產，其價格不相當時，法院非
    不得命以金錢為補償，此觀之民法第八百二十四條第三項規
    定自明。查依附圖所示方案分割結果，因部分共有人未完全
    依其應有部分比例分得土地，且兩造所分得土地因其位置臨
    路深淺及寬窄不一，其價位顯有差別，故各共有人分得之土
    地其實際價值，與其按應有部分就系爭土地之總價值所應分
    配之價值，尚有差距，依上揭說明，自應依民法第八百二十
    四條第三項之規定，互為補償，始符公允。經本院囑託政揚
    不動產鑑定有限公司鑑定結果，兩造依附圖所示方案為分割
    ，其分割後實際分得之土地價值，相較於分割前應有部分價
    值，確有增減之情形，各共有人應互為補償之金額如附表二
    所示。
五、綜上所述，本件系爭三筆土地以如附圖所示方案為原物分割
    ，並由兩造依附表二所示之金額互為補償為適當。
六、負擔訴訟費用之依據：民事訴訟法第七十八條、第八十條之
    一、第八十五條第一項前段。
中　　華　　民　　國　　九十四  年  九  月  三十      日
                        民事第一庭法  官  簡燕子
┌───────────────────────────────────────────────┐
│附 表 一                                                                                      │
├────┬────────┬────────┬─────────┬──────────────┤
│        │  一○○三地號  │  一○○四地號  │   一○○五地號   │      應負擔本件            │
│共有人  ├────────┼────────┼─────────┤                            │
│姓  名  │（各人應有部分）│（各人應有部分）│ （各人應有部分） │     訴訟費用比例           │
├────┼────────┼────────┼─────────┼──────────────┤
│庚○    │  1620分之50    │       無       │    1620分之50    │  00000000分之323642        │
├────┼────────┼────────┼─────────┼──────────────┤
│Ｌ○○  │  4860分之50    │       無       │    4860分之50    │  00000000分之107881        │
├────┼────────┼────────┼─────────┼──────────────┤
│Ｍ○○  │  4860分之50    │       無       │    4860分之50    │  00000000分之107881        │
├────┼────────┼────────┼─────────┼──────────────┤
│Ｋ○○  │  4860分之887   │       無       │    4860分之293   │  00000000分之0000000       │
├────┼────────┼────────┼─────────┼──────────────┤
│辛○    │  60分之3       │  12000分之175  │    60分之3       │  00000000分之0000000       │
├────┼────────┼────────┼─────────┼──────────────┤
│Ｔ○○  │  60分之6       │       無       │    60分之4       │  00000000分之899453        │
├────┼────────┼────────┼─────────┼──────────────┤
│甲Ｖ○  │  180分之1      │    180分之1    │    180分之1      │  00000000分之245404        │
├────┼────────┼────────┼─────────┼──────────────┤
│甲Ｔ    │  180分之1      │    180分之1    │    180分之1      │  00000000分之245404        │
├────┼────────┼────────┼─────────┼──────────────┤
│甲Ｕ    │  180分之1      │    180分之1    │    180分之1      │  00000000分之245404        │
├────┼────────┼────────┼─────────┼──────────────┤
│甲Ｗ○  │  180分之1      │    180分之1    │    180分之1      │  00000000分之245404        │
├────┼────────┼────────┼─────────┼──────────────┤
│甲Ｘ○  │  180分之1      │    180分之1    │    180分之1      │  00000000分之245404        │
├────┼────────┼────────┼─────────┼──────────────┤
│甲Ｓ    │  180分之1      │    180分之7    │    180分之1      │  00000000分之0000000       │
├────┼────────┼────────┼─────────┼──────────────┤
│ｉ○    │                │                │                  │                            │
│甲卯○  │                │                │                  │                            │
│甲Ｊ○  │                │                │                  │                            │
│甲辰○  │  90分之1       │    60分之1     │    90分之1       │  00000000分之677958        │
│ｙ○○  │                │                │                  │                            │
│乙○○  │                │                │                  │                            │
│甲Ｐ○  │                │                │                  │                            │
│甲Ｌ    │（公同共有）    │  （公同共有）  │   （公同共有）   │ （由ｉ○等九人連帶負擔）   │                   │                    │
│甲丁    │                │                │                  │                            │
│（即黃金│                │                │                  │                            │
│寬之繼承│                │                │                  │                            │
│人）    │                │                │                  │                            │
├────┼────────┼────────┼─────────┼──────────────┤
│甲Ｉ○  │                │                │                  │                            │
│甲癸○  │                │                │                  │                            │
│甲Ｃ○  │                │                │                  │                            │
│甲午○  │  90分之1       │    60分之1     │    90分之1       │  00000000分之677958        │
│甲○○  │                │                │                  │                            │
│黃○○  │                │                │                  │                            │
│甲黃    │                │                │                  │                            │
│ｕ○○  │（公同共有）    │  （公同共有）  │   （公同共有）   │（由甲Ｉ○等十一人連帶負擔）│                   │                    │
│ｂ○○  │                │                │                  │                            │
│ｌ○○  │                │                │                  │                            │
│甲未○  │                │                │                  │                            │
│（即黃清│                │                │                  │                            │
│之承受訴│                │                │                  │                            │
│訟人）  │                │                │                  │                            │
├────┼────────┼────────┼─────────┼──────────────┤
│宇○○  │                │                │                  │                            │
│未○    │                │                │                  │                            │
│午○○  │                │                │                  │                            │
│卯○○  │       無       │    120分之2    │         無       │  00000000分之561447        │
│亥○○  │                │                │                  │                            │
│辰○○  │                │                │                  │                            │
│杜秋鶯  │                │                │                  │                            │
│（即杜萬│                │  （公同共有）  │                  │ （由宇○○等七人連帶負擔） │                   │                    │
│傳之繼承│                │                │                  │                            │
│人）    │                │                │                  │                            │
│        │                │                │                  │                            │
├────┼────────┼────────┼─────────┼──────────────┤
│ａ○○  │                │                │                  │                            │
│Ｙ○○  │                │                │                  │                            │
│ｓ○○  │                │                │                  │                            │
│ｚ○○  │       無       │    540分之13   │         無       │  00000000分之810977        │
│Ｒ○○  │                │                │                  │                            │
│ｑ○○  │                │                │                  │                            │
│ｃ○○  │                │                │                  │                            │
│甲己○  │                │  （公同共有）  │                  │（由ａ○○等十七人連帶負擔）│                   │                    │
│黃嘉慧  │                │                │                  │                            │
│ｗ○○  │                │                │                  │                            │
│甲黃傳  │                │                │                  │                            │
│Ｂ○○  │                │                │                  │                            │
│Ｄ○○  │                │                │                  │                            │
│Ａ○○  │                │                │                  │                            │
│Ｃ○○  │                │                │                  │                            │
│Ｅ○○○│                │                │                  │                            │
│甲Ｏ○  │                │                │                  │                            │
│（即黃火│                │                │                  │                            │
│接之繼承│                │                │                  │                            │
│人）    │                │                │                  │                            │
├────┼────────┼────────┼─────────┼──────────────┤
│甲Ｎ○○│                │                │                  │                            │
│甲戌○  │                │                │                  │                            │
│Ｖ○○  │                │                │                  │                            │
│玄○○○│       無       │   5400分之45   │        無        │  00000000分之280723        │
│甲Ｌ芬  │                │                │                  │                            │
│（即黃忠│                │  （公同共有）  │                  │（由甲Ｎ○○等五人連帶負擔）│                   │                    │
│南之繼承│                │                │                  │                            │
│人）    │                │                │                  │                            │
├────┼────────┼────────┼─────────┼──────────────┤
│甲酉○  │  90分之1       │   60分之1      │    90分之1       │  00000000分之677958        │
├────┼────────┼────────┼─────────┼──────────────┤
│天○○  │  600分之5      │   6000分之25   │    600分之5      │  00000000分之227745        │
├────┼────────┼────────┼─────────┼──────────────┤
│戌○○  │  600分之5      │   6000分之25   │    600分之5      │  00000000分之227745        │
├────┼────────┼────────┼─────────┼──────────────┤
│地○○  │  600分之5      │   6000分之25   │    600分之5      │  00000000分之227745        │
├────┼────────┼────────┼─────────┼──────────────┤
│子○○  │  600分之5      │   6000分之25   │    600分之5      │  00000000分之227745        │
├────┼────────┼────────┼─────────┼──────────────┤
│ｎ○○  │  120分之13     │   240分之1     │    24分之1       │  00000000分之978052        │
├────┼────────┼────────┼─────────┼──────────────┤
│ｐ○○  │  24分之1       │   240分之1     │    24分之1       │  00000000分之577278        │
├────┼────────┼────────┼─────────┼──────────────┤
│ｍ○○  │  24分之1       │   240分之1     │    24分之1       │  00000000分之577278        │
├────┼────────┼────────┼─────────┼──────────────┤
│甲辛○  │  60分之3       │   600分之29    │    60分之3       │  00000000分之0000000       │
├────┼────────┼────────┼─────────┼──────────────┤
│甲宙○  │  60分之1       │      無        │    60分之1       │  00000000分之174766        │
├────┼────────┼────────┼─────────┼──────────────┤
│甲Ｇ○  │  60分之2       │      無        │    60分之2       │  00000000分之349533        │
├────┼────────┼────────┼─────────┼──────────────┤
│甲Ｈ○  │  60分之2       │   60分之3      │       無         │  00000000分之0000000       │
├────┼────────┼────────┼─────────┼──────────────┤
│Ｈ○○○│  10分之1       │      無        │    10分之1       │  00000000分之0000000       │
├────┼────────┼────────┼─────────┼──────────────┤
│甲Ｆ○  │  540分之10     │      無        │    540分之76     │  00000000分之741056        │
├────┼────────┼────────┼─────────┼──────────────┤
│林來蔭  │  24分之1       │   240分之1     │    24分之1       │  00000000分之577278        │
├────┼────────┼────────┼─────────┼──────────────┤
│Ｚ○○  │  1620分之50    │   100分之1     │       無         │  00000000分之522411        │
├────┼────────┼────────┼─────────┼──────────────┤
│Ｊ○○  │     無         │   60分之2      │    60分之4       │  00000000分之0000000       │
├────┼────────┼────────┼─────────┼──────────────┤
│Ｎ○○  │     無         │   90分之1      │       無         │  00000000分之374298        │
├────┼────────┼────────┼─────────┼──────────────┤
│Ｐ○○  │     無         │   20分之1      │       無         │  00000000分之0000000       │
├────┼────────┼────────┼─────────┼──────────────┤
│ｔ○○  │     無         │   60分之1      │       無         │  00000000分之561447        │
├────┼────────┼────────┼─────────┼──────────────┤
│甲Ｍ○  │     無         │   540分之11    │       無         │  00000000分之686212        │
├────┼────────┼────────┼─────────┼──────────────┤
│甲丙○  │     無         │   180分之1     │       無         │  00000000分之187149        │
├────┼────────┼────────┼─────────┼──────────────┤
│Ｉ○○  │     無         │   60分之3      │       無         │  00000000分之0000000       │
├────┼────────┼────────┼─────────┼──────────────┤
│甲宇○  │     無         │   2160分之19   │       無         │  00000000分之296319        │
├────┼────────┼────────┼─────────┼──────────────┤
│Ｕ○○  │     無         │   120分之1     │    1620分之50    │  00000000分之418822        │
├────┼────────┼────────┼─────────┼──────────────┤
│Ｗ○○  │     無         │   120分之1     │        無        │  00000000分之280723        │
├────┼────────┼────────┼─────────┼──────────────┤
│甲Ｚ○  │     無         │   2160分之11   │        無        │  00000000分之171553        │
├────┼────────┼────────┼─────────┼──────────────┤
│ｇ○○  │     無         │   2160分之11   │        無        │  00000000分之171553        │
├────┼────────┼────────┼─────────┼──────────────┤
│甲子○  │   　無         │   540分之6     │        無        │  00000000分之374298        │
├────┼────────┼────────┼─────────┼──────────────┤
│甲申○  │  　 無         │   540分之13    │        無        │  00000000分之810978        │
├────┼────────┼────────┼─────────┼──────────────┤
│寅○○  │  　 無         │   60分之1      │        無        │  00000000分之561447        │
├────┼────────┼────────┼─────────┼──────────────┤
│壬○○  │     無         │   6000分之50   │        無        │  00000000分之280723        │
├────┼────────┼────────┼─────────┼──────────────┤
│甲Ｋ○  │     無         │   540分之17    │        無        │  00000000分之0000000       │
├────┼────────┼────────┼─────────┼──────────────┤
│ｏ○○  │     無         │   540分之6     │        無        │  00000000分之374298        │
├────┼────────┼────────┼─────────┼──────────────┤
│ｆ○○  │  　 無         │   540分之5     │        無        │  00000000分之311915        │
├────┼────────┼────────┼─────────┼──────────────┤
│Ｑ○○  │     無         │   60分之2      │        無        │  00000000分之0000000       │
├────┼────────┼────────┼─────────┼──────────────┤
│甲甲○  │     無         │   5400分之60   │        無        │  00000000分之374298        │
├────┼────────┼────────┼─────────┼──────────────┤
│甲Ｂ○  │     無         │   90分之1      │        無        │  00000000分之374298        │
├────┼────────┼────────┼─────────┼──────────────┤
│ｒ○○  │     無         │   180分之2     │        無        │  00000000分之374298        │
├────┼────────┼────────┼─────────┼──────────────┤
│甲Ｅ○  │     無         │   10800分之129 │        無        │  00000000分之402370        │
├────┼────────┼────────┼─────────┼──────────────┤
│申○○  │     無         │   120分之1     │        無        │  00000000分之280723        │
├────┼────────┼────────┼─────────┼──────────────┤
│黃宗樂  │  　 無         │   2160分之11   │        無        │  00000000分之171553　      │
├────┼────────┼────────┼─────────┼──────────────┤
│甲巳○  │     無         │   60分之1      │        無        │  00000000分之561447        │
├────┼────────┼────────┼─────────┼──────────────┤
│甲Ａ○  │  　 無         │   90分之1      │        無        │  00000000分之374298        │
├────┼────────┼────────┼─────────┼──────────────┤
│己○○  │     無         │   6000分之50   │        無        │  00000000分之280723        │
├────┼────────┼────────┼─────────┼──────────────┤
│丙○○  │     無         │   12000分之125 │        無        │  00000000分之350904        │
├────┼────────┼────────┼─────────┼──────────────┤
│戊○○  │   　無         │   240分之1     │        無        │  00000000分之140362        │
├────┼────────┼────────┼─────────┼──────────────┤
│丁○○  │     無         │   240分之1     │        無        │  00000000分之140362        │
├────┼────────┼────────┼─────────┼──────────────┤
│癸○○  │     無         │   120分之1     │        無        │  00000000分之280723        │
├────┼────────┼────────┼─────────┼──────────────┤
│酉○○  │     無         │   120分之1     │        無        │  00000000分之280723        │
├────┼────────┼────────┼─────────┼──────────────┤
│Ｓ○○  │     無         │   120分之2     │        無        │  00000000分之561447        │
├────┼────────┼────────┼─────────┼──────────────┤
│宙○○  │     無         │   540分之6     │        無        │  00000000分之374298        │
├────┼────────┼────────┼─────────┼──────────────┤
│甲亥○  │     無         │   5400分之45   │        無        │  00000000分之280723        │
├────┼────────┼────────┼─────────┼──────────────┤
│甲地○  │     無         │   540分之3     │        無        │  00000000分之187149        │
├────┼────────┼────────┼─────────┼──────────────┤
│甲壬    │     無         │   540分之17    │        無        │  00000000分之0000000       │
├────┼────────┼────────┼─────────┼──────────────┤
│ｄ○○  │     無         │   5400分之86   │        無        │  00000000分之536493        │
├────┼────────┼────────┼─────────┼──────────────┤
│甲天○  │     無         │   540分之3     │        無        │  00000000分之187149        │
├────┼────────┼────────┼─────────┼──────────────┤
│ｘ○○  │   　無         │   540分之4     │        無        │  00000000分之249532　      │
├────┼────────┼────────┼─────────┼──────────────┤
│ｊ○○  │     無         │   2160分之11   │        無        │  00000000分之171553        │
├────┼────────┼────────┼─────────┼──────────────┤
│ｅ○    │     無         │   10800分之129 │        無        │  00000000分之402370        │
├────┼────────┼────────┼─────────┼──────────────┤
│甲寅○  │     無         │   5400分之19   │        無        │  00000000分之118528        │
├────┼────────┼────────┼─────────┼──────────────┤
│Ｘ○○  │     無         │   5400分之19   │        無        │  00000000分之118528        │
├────┼────────┼────────┼─────────┼──────────────┤
│甲庚○  │     無         │   5400分之19   │        無        │  00000000分之118528        │
├────┼────────┼────────┼─────────┼──────────────┤
│甲戊○  │     無         │   5400分之19   │        無        │  00000000分之118528        │
├────┼────────┼────────┼─────────┼──────────────┤
│甲丑○  │     無         │   5400分之19   │        無        │  00000000分之118528        │
├────┼────────┼────────┼─────────┼──────────────┤
│甲玄    │     無         │   5400分之95   │        無        │  00000000分之592638        │
├────┼────────┼────────┼─────────┼──────────────┤
│甲乙○  │     無         │   2160分之19   │        無        │  00000000分之296319        │
├────┼────────┼────────┼─────────┼──────────────┤
│ｖ○○  │     無         │       無       │    60分之2       │  00000000分之149147        │
├────┼────────┼────────┼─────────┼──────────────┤
│Ｇ○○  │  　 無         │       無       │    60分之1       │  00000000分之74573  　　   │
├────┼────────┼────────┼─────────┼──────────────┤
│Ｆ○○  │     無         │       無       │    60分之1       │  00000000分之74573         │
├────┼────────┼────────┼─────────┼──────────────┤
│丑○○  │     無         │   60分之1      │        無        │  00000000分之561447        │
└────┴────────┴────────┴─────────┴──────────────┘
附表二：（參附件）
上為正本係照原本作成。
如對本判決上訴，應於判決送達後二十日內向本院提出上訴狀。
中　　華　　民　　國　　九十四  年  九  月  三十      日
                                  書記官  張清秀
